【裁判字號】    89,上易,1217
【裁判日期】    890531
【裁判案由】    竊盜
【裁判全文】
臺灣高等法院刑事判決                          八十九年度上易字第一二一七號
    上  訴  人  臺灣板橋地方法院檢察署檢察官
    被      告  丙○○
右上訴人因被告竊盜案件，不服臺灣板橋地方法院八十八年度易字第四六四六號，中
華民國八十九年二月九日第一審判決（起訴案號：臺灣板橋地方法院檢察署八十八年
度偵字第二一六一八號）提起上訴，本院判決如左：
    主      文
上訴駁回。
    理      由
一、公訴意旨略以：被告丙○○意圖為自己不法之所有，於民國（下同）八十八年九
    月十二日下午八、九點至九月十三日凌晨三點間之某時，在乙○○位於臺北縣林
    口鄉○○○街一號四樓之一住處內，先竊取乙○○所有之汽車鑰匙一串及行動電
    話二支後，再持該汽車鑰匙竊取乙○○所有車牌號碼ＧＩ─二四六一號自用小客
    車乙輛，得手後留供己用。嗣於八十八年九月十三日凌晨三點許，為乙○○知悉
    後，經多次向丙○○催討上開自小客車及行動電話，丙○○仍未返還，乙○○始
    於九月十八日向警方報案查獲，因認被告丙○○涉犯刑法第三百二十條第一項之
    竊盜罪嫌云云。
二、按犯罪事實應依證據認定，無證據不得推定其犯罪事實，刑事訴訟法第一百五十
    四條定有明文，又認定不利於被告之事實，須依積極證據，苟積極證據不足為不
    利於被告事實之認定時，即應為有利於被告之認定，更不必有何有利之證據，復
    按告訴人之告訴，係以使被告受刑事訴追為目的，是其陳述是否與事實相符，仍
    應調查其他證據以資審認，亦有最高法院三十年上字第八一六號及五十二年臺上
    字第一三００號判例可資參照。本件公訴人認被告丙○○涉有本件竊盜犯行，係
    以告訴人乙○○及證人甲○○於偵查中均否認曾同意被告將車開走，及借予二支
    行動電話之情事，並以贓物認領保管單，為其論據。惟訊據被告丙○○則堅決否
    認有被訴之竊盜犯行，辯稱：伊沒有竊盜，車子及行動電話是告訴人乙○○之子
    甲○○借伊使用的等語。
三、經查：告訴人乙○○於警訊時，係指訴於八十八年九月十四日三時許，發現上揭
    自用小客車失竊，連同遠傳之大哥大乙支為被告丙○○所竊云云，又乙○○之子
    即證人甲○○於警訊中，亦指證被告丙○○趁人不注意時，偷走鑰匙開走車子，
    及拿走伊父親所有遠傳大哥大一支云云。嗣告訴人乙○○及證人甲○○於檢察官
    偵訊時到庭具結，雖仍指證並無事先同意被告開車及拿大哥大之情事，證人甲○○證稱：被告於八十八年九月十二日晚上找伊父親聊天，當晚睡伊家裡，次日就
    發現車子及遠傳、掌中星鑽二支大哥大被竊，告訴人乙○○復指稱於（同年）九
    月十三日凌晨三點發現車子不見云云，故告訴人乙○○及證人甲○○於警訊及檢
    察官偵訊時，就失竊之財物及時間等情節，渠等指訴及證述自難謂前後一致，已
    非毫無瑕疵可言。又告訴人乙○○於原審訊問時除陳明於八十八年五、六月間，
    曾同意借被告使用該自用小客車外二次外，尚供稱：在發現車子不見時，甲○○
    即有告訴伊借予被告，但伊不相信等語；於本院八十九年四月十四日訊問時證稱
    ：聽說被告當時有跟伊小孩（即證人甲○○）講要借車，但被告沒直接跟伊借等
    語，另證人甲○○復於原審審理時證稱：八十八年九月十二日晚上十二點時，被
    告在伊家樓下向伊借車，有二支行動電話放在車內一起被他取走，（為何於警訊
    、檢察官偵訊中稱是被告竊取？）是丁○○要伊這麼說，才不會被伊父親打等語
    ；於本院八十九年四月十四日訊問時證稱：被告開走車子後才跟伊講要借車，伊
    就叫被告趕快把車子開回來等語。據此，證人甲○○既將前揭自用小客車連同置
    於車內之二支行動電話借予被告，焉能謂被告丙○○有何為自己不法所有之意圖
    ？且告訴人乙○○於發現車子不見時，證人甲○○即告知上情，亦難僅憑告訴人
    乙○○及證人甲○○有瑕疵之警偵訊指述，與告訴人不相信證人甲○○所述及該
    紙贓物認領保管單，遂逕謂被告有公訴意旨所指之竊盜犯行，被告丙○○堅詞否
    認有被訴之竊盜犯行，尚非屬虛捏卸責之詞，應堪予採信。至於被告雖於警訊中
    自承，將一支行動電話交予綽號「阿勝」友人使用，另一支則賣予蕭姓朋友等語
    ，然此亦僅係被告於事後若有無法返還所借用之行動電話時，須對於證人甲○○
    負有債務不履行之民事責任而已，尚無涉於被告竊盜罪責之成立。此外，本件復
    查無其他積極證據足以證明被告丙○○確有被訴之竊盜犯行，揆諸前開法條規定
    及判例之意旨，自屬不能證明被告丙○○犯罪。
四、原審認不能證明被告犯罪，而為無罪之諭知，核無不合，檢察官上訴意旨仍執前
    詞指摘原判決不當，為無理由，應予駁回。
五、至臺灣桃園地方法院檢察署檢察官移送併辦部分（臺灣桃園地方法院檢察署八十
    九年度偵字第五六四三號、第五七九二號），因公訴人起訴前開被告竊盜之事實
    已為無罪之諭知，未經起訴之部分，即與已起訴之部分不生連續犯裁判上一罪之
    關係，本院均無從併辦，自應將併辦部分全部退還該署檢察官另行處理，並此敘
    明。
據上論斷，應依刑事訴訟法第三百六十八條，判決如主文。
本案經檢察官林永義到庭執行職務。
中     華     民     國    八十九   年       五       月     三十一     日
                             臺灣高等法院刑事第十五庭
                                 審判長法  官  房  阿  生
                                       法  官  胡  泉  田
                                       法  官  雷  元  結
右正本證明與原本無異。
不得上訴。
                                       書記官  梁  雅  華
中     華     民     國    八十九   年       六       月       二       日


司法院資訊處製作；財團法人民間司法改革基金會備份。
